【裁判字號】    99,交易,320
【裁判日期】    991213
【裁判案由】    公共危險
【裁判全文】
臺灣彰化地方法院刑事判決             99年度交易字第320號
公  訴  人  臺灣彰化地方法院檢察署檢察官
被      告  郭宏安
輔  佐  人  郭健雄
上列被告因公共危險案件，經檢察官提起公訴（99年度偵字第
9633號），本院判決如下：
    主    文
郭宏安服用酒類，不能安全駕駛動力交通工具而駕駛，處有期徒
刑陸月，併科罰金新臺幣伍萬元，有期徒刑如易科罰金，罰金如
易服勞役，均以新臺幣壹仟元折算壹日。
    犯罪事實
一、郭宏安前於民國82年間因過失致死案件，經臺灣嘉義地方法
    院以82年度交訴字第49號判決判處有期徒刑5月，緩刑3年確
    定；復於97年間因酒後駕車之公共危險案件，由臺灣南投地
    方法院檢察署檢察官以97年度速偵字第144號為緩起訴處分
    確定；另於99年間因酒後駕車之公共危險案件，經臺灣臺中
    地方法院以99年度中交簡字第1464號判決判處拘役55日確定
    。詎猶不知悔改，明知服用酒類過量，會使人降低操控動力
    交通工具之注意能力，容易肇事致生公共危險，竟自99年10
    月16日中午12時許起，在彰化縣秀水鄉某處與友人一同飲用
    啤酒，飲至同日下午3時許，已達不能安全駕駛動力交通工
    具之程度，竟仍駕駛車牌號碼H8-7099號自用小客車上路，
    於同日下午5時34分許行經國道1號高速公路南下225公里處
    ，因將車輛停於路肩講電話為警上前盤查，對其檢測呼氣酒
    精濃度，檢測結果達1.68MG/L，而查悉上情。
二、案經內政部警政署國道公路警察局第三警察隊報告臺灣彰化
    地方法院檢察署檢察官偵查起訴。
    理    由
壹、證據能力部分：
一、按被告以外之人於審判外之陳述，雖不符前4條之規定，而
    經當事人於審判程序同意作為證據，法院審酌該言詞陳述或
    書面陳述作成時之情況，認為適當者，亦得為證據；當事人
    、代理人或辯護人於法院調查證據時，知有第159條第1項不
    得為證據之情形，而未於言詞辯論終結前聲明異議者，視為
    有前項之同意，刑事訴訟法第159條之5定有明文。本案下列
    引為證據之證人陳述及書證，檢察官、被告郭宏安均不爭執
    其證據能力，且以之作為證據並無不當，依上揭法條之規定
    ，自均有證據能力，先予敘明。
二、至本案其餘非供述證據，檢察官、被告亦不爭執證據能力，
    本院審酌該等證據作成及取得之程序均無違法之處，是後述
    所引用證據之證據能力均無疑義，合先敘明。
貳、實體方面：
一、訊據被告郭宏安對於前開犯罪事實均坦承不諱，並有酒精測
    定紀錄表、刑法第185條之3案件測試觀察紀錄表、汽車駕駛
    人酒後生理協調平衡檢測紀錄表、舉發違反道路交通管理事
    件通知單等件在卷可稽，足認被告前開自白與事實相符。且
    按當人飲酒後，若以呼氣酒精濃度測試器測得之呼氣濃度達
    每公升0.50毫克時，反應較慢、感覺減低、將影響駕駛，達
    到每公升0.75毫克時，思考與個性行為均會改變，業據行政
    院國軍退除役官兵輔導委員會臺北榮民總醫院以88年8月5日
    （88）北總內字第26868號函示明確，被告酒測濃度高達每
    公升1.68毫克，反應已不及平日正常狀態，依上揭說明，將
    影響駕駛而造成公共危險。綜上，本件事證已臻明確，被告
    犯行堪以認定，應予依法論科。
二、核被告所為，係犯刑法第185條之3不能安全駕駛動力交通工
    具罪。爰審酌被告前於82年間因過失致死案件，經臺灣嘉義
    地方法院以82年度交訴字第49號判決判處有期徒刑5月，緩
    刑3年確定；復於97年間因酒後駕車行駛於國道3號高速公路
    上，呼氣酒精濃度檢測值達0.62MG/L，而因公共危險案件，
    由臺灣南投地方法院檢察署檢察官以97年度速偵字第144號
    為緩起訴處分確定；另於99年3月7日因酒後駕車與他人發生
    擦撞，呼氣酒精濃度檢測值達1.09MG/L之公共危險案件，經
    臺灣臺中地方法院以99年度中交簡字第1464號判決判處拘役
    55日確定，有臺灣高等法院被告前案紀錄表、各該判決書、
    緩起訴處分書、聲請簡易判決處刑書各1份在卷可稽，被告
    屢屢因道路交通安全事故經法院判處罪刑，並分別經檢察官
    及法院給予機會反省己身不當行為，不但毫無悔改之意，仍
    於飲酒後執意駕車，而於數月內再為本案犯行，且其酒測濃
    度值達1.68MG/L，行駛於往來車輛均高速行駛之國道上，對
    於其他用路人猶如顆不定時炸彈，卻僅考慮己身往來方便，
    完全不顧他人生命財產可能面臨風險，心態極度惡劣，嚴重
    危害道路交通安全，惟犯後坦承犯行，暨審酌其智識程度、
    家庭狀況等一切情狀，認檢察官當庭求處有期徒刑8月稍嫌
    過重，量處如主文所示之刑，並諭知有期徒刑如易科罰金，
    罰金如易服勞役之折算標準，以資警惕。
據上論斷，應依刑事訴訟法第299條第1項前段，刑法第185條之3
、第41條第1項前段、第42條第3項，刑法施行法第1條之1第1項
，判決如主文。
本案經檢察官陳隆翔到庭執行職務。
中    華    民    國    99    年    12    月    13    日
                  刑事第五庭          法  官  蔡家瑜
以上正本證明與原本無異。
如不服本判決應於收受判決後10日內向本院提出上訴書狀，並應
敘述具體理由；其未敘述上訴理由者，應於上訴期間屆滿後20日
內向本院補提理由書（均須按他造當事人之人數附繕本）「切勿
逕送上級法院」。
中    華    民    國    99    年    12    月    13    日
                                      書記官  陳秀鳳
附錄論罪科刑法條：
刑法第185條之3：
服用毒品、麻醉藥品、酒類或其他相類之物，不能安全駕駛動力
交通工具而駕駛者，處1年以下有期徒刑、拘役或科或併科15萬
元以下罰金。

司法院資訊處製作；財團法人民間司法改革基金會備份。
